【裁判字號】    94,訴,2100
【裁判日期】    950210
【裁判案由】    毒品危害防制條例
【裁判全文】
臺灣彰化地方法院刑事判決             94年度訴字第2100號
公  訴  人  臺灣彰化地方法院檢察署檢察官
被      告  甲○○
上列被告因違反毒品危害防制條例案件，經檢察官提起公訴（九
十四年度毒偵字第五三六五號、第五四七０號），暨移送併案審
理（九十四年度毒偵字第六二三二號），本院認有刑事訴訟法第
二百七十三條之一第一項之情形，而改依簡式審判程序判決如下
：
    主  文
甲○○連續施用第一級毒品，累犯，處有期徒刑捌月，扣案之海
洛因壹包（毛重約零點肆公克），沒收銷燬之；又連續施用第二
級毒品，累犯，處有期徒刑柒月。應執行有期徒刑壹年貳月，扣
案之海洛因壹包（毛重約零點肆公克），沒收銷燬之。
    事  實
一、甲○○曾因違反毒品危害防制條例案件，經本院以九十三年
    度易字第七九九號刑事判決判處有期徒刑六月確定，於民國
    （下同）九十四年三月十四日以易科罰金執行完畢。又其前
    因施用毒品案件，經本院裁定移送觀察、勒戒後，認無繼續
    施用毒品之傾向，由本院於九十年九月二十四日，以九十年
    度少調字第六九六號裁定為不付審理在案；又因施用毒品案
    件，經本院以九十三年度易字第七九九號判決判處有期徒刑
    六月確定（業已執行完畢）。詎其仍不知悔改，於前開觀察
    勒戒執行完畢釋放後五年內，復基於施用第一級毒品海洛因
    之概括犯意，自九十四年八月某日起至九十四年十一月十三
    日晚上八時許止，在其位於彰化縣溪州鄉菜公村竹圍東巷五
    號之住處，以將第一級毒品海洛因摻入香煙內，點火加以吸
    食之方式，連續施用第一級毒品海洛因多次，平均約四天施
    用一次。另基於施用第二級毒品甲基安非他命之概括犯意，
    自九十四年九月六日晚上八時許起至九十四年十一月十三日
    晚上六時許止，在其上開住所處，以將第二級毒品甲基安非
    他命置放於玻璃吸食器內，外用火加以燒烤使成氣體後吸食
    之方式，連續施用第二級毒品甲基安非他命多次，平均約二
    星期施用一次。嗣先於九十四年九月七日下午四時許，為警
    在其前開住處發現有施用毒品習慣後，經其同意至警局接受
    調查及採集尿液送驗，結果呈嗎啡陽性反應；復於九十四年
    十月十九日中午十二時四十分許，在前開住處內為警扣得第
    一級毒品海洛因一包（毛重約０點四公克）；再於九十四年
    十一月十四日晚上七時許，於彰化縣員林鎮○○路○段七二
    九巷為警查獲，並經其同意採集尿液送驗，結果亦呈嗎啡與
    甲基安非他命陽性反應，暨其於本院審理時自白其餘犯行，
    而循線查悉上情。
二、案經彰化縣警察局北斗分局報請臺灣彰化地方法院檢察署檢
    察官偵查起訴，暨彰化縣警察局北斗分局請臺灣彰化地方法
    院檢察署檢察官移送併案審理，本院認有刑事訴訟法第二百
    七十三條之一第一項之情形，而改依簡式審判程序審理。
    理  由
一、按除被告所犯為死刑、無期徒刑、最輕本刑為三年以上有期
    徒刑之罪或高等法院管轄第一審案件者外，於刑事訴訟法第
    二百七十三條第一項程序進行中，被告先就被訴事實為有罪
    之陳述時，審判長得告知被告簡式審判程序之旨，並聽取當
    事人、代理人、辯護人及輔佐人之意見後，裁定進行簡式審
    判程序；除簡式審判程序及簡易程序案件外，第一審應行合
    議審判，刑事訴訟法第二百七十三條之一第一項、第二百八
    十四條之一分別定有明文。本件被告甲○○所犯係死刑、無
    期徒刑、最輕本刑為三年以上有期徒刑或高等法院管轄第一
    審案件以外之罪，並於本院行準備程序時就被訴事實為有罪
    之陳述，本院合議庭依前揭規定，經評議結果，裁定改由受
    命法官獨任行簡式審判程序，先予敘明。
二、上揭事實，業據被告迭於本院行準備程序與審理時均坦承不
    諱，且其先後於九十四年九月七日、同年十月十九日及同年
    十一月十四日為警查獲時所採取之尿液，經送鑑驗結果，確
    分別呈甲基安非他命與嗎啡陽性反應（九十四年九月七日及
    同年十一月十四日為警採集之尿液）；及嗎啡陽性反應（九
    十四年十月十九日為警所採集之尿液），此有彰化縣警察局
    北斗分局委託檢驗尿液代號與真實姓名對照單、彰化縣警察
    局北斗分局九十四年度查獲毒品案件採集尿液檢體送驗登記
    簿影本、彰化縣衛生局九十四年九月十九日煙檢字第九四三
    九五三號煙毒尿液檢驗成績書、九十四年十月三十一日煙檢
    字第九四四七０五號煙毒尿液檢驗成績書及九十四年十一月
    二十八日煙檢字第九四五０三二號煙毒尿液檢驗成績書各一
    紙附卷可稽，而扣案之白色粉末一包（毛重約０點四公克）
    ，確係海洛因成分，此除據被告供陳在卷外，並有彰化縣警
    察局北斗分局扣押物品目錄表一紙在卷可按；復參以施用第
    一級毒品海洛因及第二級毒品甲基安非他命均具有成癮性，
    被告前又已有施用毒品之犯行，有其前案紀錄可憑，且經觀
    察勒戒及刑之執行後，仍再次施用毒品，並屢為警查獲，被
    告顯有難以戒斷，且已成癮之情事，故雖被告於九十四年九
    月七日、同年十月十九日及同年十一月十四日為警查獲前四
    日以外之施用毒品犯行未經採尿鑑驗，然依前開說明，亦應
    認被告之自白確與事實相符，洵堪採信。再查，被告曾因施
    用毒品案件，經本院裁定移送觀察、勒戒後，認無繼續施用
    毒品之傾向，由本院於九十年九月二十四日，以九十年度少
    調字第六九六號裁定為不付審理在案；又因施用毒品案件，
    經本院以九十三年度易字第七九九號判決判處有期徒刑六月
    確定（業已執行完畢）等情，有該裁定書、判決書、臺灣高
    等法院被告全國前案紀錄表及臺灣彰化地方法院檢察署刑案
    資料查註紀錄表在卷足憑，被告顯係於受觀察勒戒執行完畢
    釋放後，五年內再犯毒品危害防制條例第十條第一、二項之
    罪，依同條例第二十三條第二項規定，應依法論科。綜上所
    述，本件犯罪事證明確，被告前開犯行洵堪認定。
三、核被告甲○○所為，係犯毒品危害防制條例第十條第一項之
    施用第一級毒品罪及同條第二項之施用第二級毒品罪。被告
    為施用毒品而持有第一、二級毒品，其持有之低度行為均應
    為施用之高度行為所吸收，均不另論罪。被告先後多次施用
    第一、二級毒品之犯行，時間均緊接，所犯又分別係構成要
    件相同之罪，顯係各基於概括犯意反覆為之，均為連續犯，
    應分別依刑法第五十六條規定，各以一罪論，並分別加重其
    刑。又查被告係自九十四年八月某日起至九十四年十一月十
    三日晚上八時許止，連續施用第一級毒品海洛因多次；及自
    九十四年九月六日晚上八時許起至九十四年十一月十三日晚
    上六時許止，連續施用第二級毒品甲基安非他命多次，而公
    訴人僅就被告於九十四年八月間某日起至同年十月十九日上
    午某時許止連續施用第一級毒品海洛因多次；及於九十四年
    九月六日二十時許施用第二級毒品甲基安非他命一次之犯行
    提起公訴，該未經起訴之部分，與檢察官已提起公訴之部分
    ，因被告均係基於概括犯意而為之，分別具有連續犯之裁判
    上一罪關係，其一部起訴之效力及於全部，故本院自得併予
    審究，併此敘明。又其所犯上開二罪，犯意各別，行為互殊
    ，且犯罪構成要件亦不同，應予分論併罰。復查被告曾因違
    反毒品危害防制條例案件，經本院以九十三年度易字第七九
    九號刑事判決判處有期徒刑六月確定，於九十四年三月十四
    日以易科罰金執行完畢等情，有臺灣彰化地方法院檢察署刑
    案資料查註紀錄表及臺灣高等法院被告全國前案紀錄表等件
    在卷可參，被告於受有期徒刑之執行完畢後，五年內再犯有
    期徒刑以上之罪，為累犯，應依刑法第四十七條規定，分別
    加重其刑，並均依法遞加重之。爰審酌被告前曾有施用毒品
    犯行，經送觀察勒戒執行完畢釋放後，猶不知悔改，再施用
    毒品不輟，不僅戕害自身健康，更辜負國家將之視為病人，
    並施以長時間之戒治處遇之苦心，惟其對他人權益之侵害仍
    屬有限，於本院行準備程序與審理時均已坦承犯行，暨其犯
    罪動機、目的、手段、施用之次數、期間及其智識程度、生
    活狀況等一切情狀，分別量處如主文所示之刑，並定應執行
    刑。扣案之海洛因一包（毛重約０點四公克），係屬第一級
    毒品，且係供被告施用毒品所用，不問何人所有，爰依毒品
    危害防制條例第十八條第一項前段規定，沒收銷燬之。
據上論斷，應依刑事訴訟法第二百七十三條之一第一項、第二百
九十九條第一項前段，毒品危害防制條例第十條第一項、第二項
、第二十三條第二項、第十八條第一項前段，刑法第十一條、第
五十六條、第四十七條、第五十一條第一項第五款，判決如主文
。
本案經檢察官洪英丰到庭執行職務。
中    華    民    國    95    年    2     月    10    日
                  刑事第一庭          法  官  簡璽容
以上正本證明與原本無異。
如不服本判決，應於判決送達後十日內向本院提出上訴狀 (須附
繕本 )。
中    華    民    國    95    年    2     月    13    日
                                      書記官  王惠嬌
毒品危害防制條例第10條
施用第一級毒品者，處6 月以上5 年以下有期徒刑。
施用第二級毒品者，處3 年以下有期徒刑。


司法院資訊處製作；財團法人民間司法改革基金會備份。
